【裁判字號】    99,交聲,1134
【裁判日期】    990831
【裁判案由】    違反道路交通管理處罰條例聲明異議
【裁判全文】
臺灣臺北地方法院交通事件裁定        99年度交聲字第1134號
原處分機關  臺北市交通事件裁決所
異  議  人  甲○○
即受處分人
上列異議人即受處分人因違反道路交通管理處罰條例案件，對於
臺北市交通事件裁決所民國99年6 月18日所為北市裁申字第裁22
-ZFB071053號處分（原處分案號：臺北市政府警察局北市警交大
字第ZFB071053號），聲明異議，本院裁定如下：
    主  文
異議駁回。
    理  由
一、按汽車行駛於高速公路、快速公路或設站管制之道路，不遵
    使用限制、禁止、行車管制及管理事項之管制規則而有未依
    標誌、標線、號誌指示行車者，處汽車駕駛人新臺幣（下同
    ）3 千元以上6 千元以下罰鍰；，有前開情形者，記違規點
    數1 點，道路交通管理處罰條例第33條第1 項第13款、第63
    條第1 項第1 款分別定有明文。又查槽化線係禁制標線中之
    輔助標線，用以引導車輛駕駛人循指示之路線行駛，並禁止
    跨越，道路交通標誌標線號誌設置規則第164 條、第171 條
    第1 項前段分別定有明文。
二、本件受處分人即異議人甲○○於民國99年1 月28日上午9 時
    25分許，駕駛車牌號碼8639-DS 號自用小客車行經國道三號
    南下62.3公里處，欲下匝道時，未循減速車道依序進入出口
    匝道，而由外側車道直接跨越槽化線切入減速車道，違反道
    路交通管理處罰條例第33條第1 項第13款之規定，經內政部
    警政署國道公路警察局第六警察隊龍潭分隊依科學儀器攝影
    採證後，掣單舉發，嗣受處分人於通知單上所載應到案日期
    前向臺北市交通事件裁決所提出申訴，經原舉發單位調查結
    果，仍認受處分人有其上開違規之行為，臺北市交通裁決所
    乃依同上規定，裁處異議人罰鍰7 千元，並依同條例第63條
    第1 項第1 款規定，記違規點數1 點等情，有舉發違反道路
    交通管理事件通知單，採證照片3 張、內政部警政署國道公
    路警察局第六警察隊99年5 月12日公警六交字第0990670616
    號書函、99年3 月31日公警六交字第0990670428號書函、臺
    北市交通事件裁決所違反道路交通管理事件裁決書、送達證
    書在卷可按。
三、受處分人異議意旨略以：伊當時係遵循下匝道之車道行駛，
    並未「跨越」槽化線，僅左車輪踩到槽化線邊緣，應與法條
    規定不合，不應處罰云云。
四、經本院傳訊內政部警政署國道公路警察局第六警察隊龍潭分
    隊小隊長乙○○到庭證稱：「由我們錄影取得相片之後取得
    車號、違規事實」、「槽化線到尾端有延伸的標線，後端才
    是虛線，受處分人的車子已經很明顯的是不依標線標誌行駛
    」、「槽化線是工程單位繪製的，前端還有1 公尺左右的實
    線」，並提出採證錄影光碟內含錄影檔案及照片檔案可考，
    經本院於99年8 月30日當庭播放錄影光碟得知，受處分人當
    時非行駛在下匝道車道，而係於上午9 時25分42秒時，變換
    車道切入下匝道車道，並於變換車道之際，左輪壓到槽化線
    Ｙ型線尖端部分，有本院勘驗後所繪之行向圖附卷足憑。則
    受處分人聲明異議所稱：伊一直行駛在下匝道車道云云，顯
    非事實。至於受處分人當庭又辯稱：伊僅是踩到槽化線邊緣
    ，與法條所指「跨越」不同云云。惟按槽化線劃設於交岔路
    口、立體交岔之匝道口或其他特殊地點，其標線線型分為單
    實線、Ｙ型線與斜紋線3 種，其中單實線連接行車分向線、
    分向限制線或車道線，亦有道路交通標誌標線號誌設置規則
    第171 條第2 項規定甚明。基此，本件受處分人本應遵行槽
    化線之引導、循其指示之路線行駛，倘欲變換車道切入下匝
    道車道，本應於槽化線之前，完成變換車道之動作，而不應
    於緊臨槽化線之前、始壓越槽化線變換車道，否則恐有紊亂
    車道指引秩序之虞。從而，受處分人徒以「踩線」與「跨越
    」不同置辯，顯非的論。綜上，受處分人於前開時、地有未
    依槽化線指示、跨越槽化線行駛之違規行為，應堪認定，原
    處分機關因而依據首開道路交通管理處罰條例之規定，裁處
    罰鍰7 千元，記違規點數1 點，核無不當。本件異議為無理
    由，應予駁回。
五、據上論斷，應依道路交通案件處理辦法第19條，裁定如主文
    。
中    華    民    國    99    年    8     月    31    日
                  交通法庭  法  官  林晏如
上正本與原本無異。
如不服本裁定，應於送達後5日內向本院提出抗告狀。
                            書記官  楊盈茹
中    華    民    國    99    年    9     月    2     日

司法院資訊處製作；財團法人民間司法改革基金會備份。
